# 使用权资产减值测试？

提问人：一云 时间：2021-07-27 09:38:00
请问：使用权资产如何做减值测试？

回答人：chenyiwei
使用权资产的会计核算模型和固定资产类似，通常也需要纳入其所属的资产组中，根据《企业会计准则第 8 号——资产减值》的相关规定计算资产组的可收回金额。